臺灣高等法院高雄分院刑事判決　　　　　　　　　九十一年度上更(一)字第三八號
　　上　訴　人
　　即　被　告　丙○○
　　指定辯護人　本院公設辯護人李佩娟
右上訴人因強盜等案件，不服臺灣高雄地方法院八十九年度訴字第二三九六號中華民
國九十年四月十七日第一審判決（起訴案號：臺灣高雄地方法院檢察署八十九年度偵
字第一八七六五號，併辦案號：臺灣臺中地方法院檢察署八十九年偵字第二０五二九
號），提起上訴，經最高法院第一次發回更審，本院判決如左：
      主  文
原判決關於製造槍枝、加重強盜暨定執行刑部分均撤銷。
丙○○未經許可，製造其他可發射子彈具有殺傷力之手槍，累犯，處有期徒刑拾年，
併科罰金新臺幣佰萬元，罰金如易服勞役，以罰金總額與陸個月之日數比例折算。
附表一及附表二應沒收數量欄中所示之物品，均沒收；又共同意圖為自己不法之所有
，攜帶凶器，以脅迫至使不能抗拒，而取他人之物，累犯，處有期徒刑捌年。
本判決第二項撤銷改判部分與本院前審駁回上訴部分所處之有期徒刑捌月，應執行有
期徒刑拾捌年陸月，併科罰金新臺幣佰萬元，罰金如易服勞役，以罰金總額與陸個
月之日數比例折算。附表一及附表二應沒收數量欄中所示之物品，均沒收。
    事  實
一、丙○○前於民國八十一年間因肅清煙毒條例案件，經臺灣臺中地方法院判處有期
    徒刑三年確定，於八十四年九月八日縮短刑期期滿執行完畢，猶不知悔改，明知
    手槍、子彈均屬政府管制之物，非經中央主管機關許可，不得非法製造，竟基於
    製造可發射子彈具有殺傷力手槍及子彈之犯意，於八十九年五月間起（起訴書誤
    繕為四月份），陸續前往臺中市第一廣場，向一名真實姓名年籍不詳年約四十歲
    男子，以新台幣（下同）二百元至六千元不等之代價，購得仿真槍之玩具手槍及
    改造槍彈之主要零件、材料，而後攜回其位於臺中縣沙鹿鎮○○鎮○○路一一六
    號之住處，未經許可，先將所購得之仿九０手槍製造之玩具手槍四支，以換裝車
    通之金屬槍管等方式加以改造，其中一支改造完成，使該支手槍具有殺傷力，另
    一支手槍雖改造完成，惟因滑套破壞致未具殺傷力，另外二支則改造尚未完成；
    又接續將所購得仿貝瑞塔廠半自動手槍製造之玩具槍（ＦＳ－九七０八型）、仿
    ＣＯＬＴ廠半自動四五手槍製造之金屬玩具槍及仿奧地利ＧＬＯＣＫ廠半自動手
    槍製造之玩具槍各一支，分別以換裝車通之金屬槍管及金屬撞針組合等方式加以
    製造，使前述三支仿貝瑞塔廠半自動手槍製造之玩具槍、仿ＣＯＬＴ廠半自動四
    五手槍製造之金屬玩具槍及仿奧地利ＧＬＯＣＫ廠半自動手槍製造之玩具槍均具
    有殺傷力，改造上開手槍後即繼續持有之；並於前開改造手槍同時，亦在上址，
    未經許可，基於製造具有殺傷力子彈之犯意，將金屬彈殼以電鑽鑽孔內填火藥，
    並加裝直徑約九ＭＭ金屬彈頭之方式改造子彈，共計改造後具有殺傷力之子彈數
    量為八顆〔其中丙○○改造完畢後試射二顆、又於後述強盜案件中發射二顆，其
    餘四顆送鑑定時由鑑定機關加以試射〕、無殺傷力之子彈六顆（其中送鑑定時共
    計試射三顆）及改造子彈半成品四十九顆，改造上開子彈後亦繼續持有之。
二、丙○○因友人綽號「阿旺」之成年男子曾借款住於高雄市小港區不詳姓名之人，
    而無法索回，適丙○○有事欲至屏東縣，「阿旺」乃邀丙○○同赴高雄索債，並
    應允若索回債務，將酬謝丙○○，丙○○乃攜帶上開由其以仿九０手槍製造之玩
    具槍改造完成具殺傷力之手槍及子彈三顆以供防身，二人則於八十九年七月二十
    一日凌晨二時許，由丙○○駕駛其弟黃伊超為名義上所有人惟實際上由其使用，
    車號為ＮＳ－０四六一號自小客車，與「阿旺」於同日凌晨五時許，駕車行經高
    雄市三民區○○○路二一五號旁時，竊取黃清宗所有之車號ＸＳ－二二九五號車
    牌二面（竊盜部分經本院前審諭知上訴駁回，判決有期徒刑八月確定），置於丙○○所駕前述小客車上，於八十九年七月二十二日十一時許，丙○○駕駛改懸前
    述竊得車牌之小客車，途經高雄市○鎮區○○路與明正東巷口以東一百二十公尺
    （起訴書誤繕為二百公尺）處之右側機車道，見乙○○駕駛車號Ｄ八－八七二一
    號自小客車（係其女友甲○○之母所有而由甲○○使用，車上當時搭載甲○○）
    阻擋於其前方去路，丙○○以喇叭警示無效後，竟心生不滿，乃駕車攔阻乙○○
    所駕右開自小客車，復與「阿旺」另行共同基於意圖為自己不法所有之犯意聯絡
    ，以持上開所攜帶之足以傷人身體可供凶器使用之改造手槍指向乙○○，命乙○○及甲○○二人下車，並以對空鳴二槍之脅迫方式，命乙○○及甲○○趴下，使
    乙○○及甲○○均不能抗拒，而由丙○○將乙○○所駕之前述自小客車駕駛離去
    ，並取走甲○○所有置於車內右前踏板處之皮包一個（內有身分證壹枚、駕駛執
    照壹枚、行車執照壹張、富邦銀行信用卡壹張、荷蘭銀行信用卡壹張、ＳＯＧＯ
    信用卡壹張、第一銀行提款卡壹張及中國信託商業銀行提款卡壹張，現金三千四
    百元「起訴書誤繕為二千四百元」）及甲○○所有置於車內駕駛台上之行動電話
    一支（京磁牌TG二００型銀天使），「阿旺」則駕駛原由丙○○所駕之車號ＮＳ
    －０四六一號自小客車離去）。丙○○嗣於駕駛前開強盜而得之自小客車途中，
    為恐遭乙○○及甲○○報警而循車號查緝，乃將車號Ｄ八－八七二一號自小客車
    棄置於距前述強盜地點四、五公里外，高雄市○○區○○路三五０號南誌汽車保
    養廠附近空地（車輛則在案發後經警尋獲通知甲○○領回），丙○○並將前述竊
    得之車牌二面，丟棄於南誌汽車保養廠附近之公園，而劫得之現金花用完畢，劫
    得之皮包及其他證件則丟棄他處，另將劫得之前述行動電話於返回臺中後，在其
    住處交予不知情之妻子林靜慧使用。
三、八十九年八月十五日十七時許，經警循行動電話之使用情形查出使用者為林靜慧
    ，先在丙○○住處查獲林靜慧，並起獲該行動電話（復據甲○○領回），嗣於八
    十九年八月十八日十時許，循線在臺中縣沙鹿鎮○○路一一六號查獲丙○○，並
    在上址查扣其所有如附表一編號九、十、十一、十二等用以改造上開槍彈用之物
    ，復於其弟黃伊超所有而由丙○○使用之車號ＮＳ－０四六一號自小客車內查獲
    扣上開由丙○○所改造附表一編號一、二之改造手槍二支、編號三改造手槍半成
    品二支、編號四槍管三支、附表一編號五、六所示改造子彈成品五顆（鑑定時全
    部加以試射，其中僅一顆無殺傷力，其餘均具殺傷力）及半成品共二十二顆（彈
    殼），編號七、八之彈匣二個（起訴書誤繕為六個）及火藥一瓶；丙○○嗣於八
    十九年十月二十四日經具保停止羈押，警方又於八十九年十二月十六日十七時五
    十分許，在丙○○前址住處查獲附表二編號一、二、三部分由丙○○改造有殺傷
    力之改造手槍三支、編號四所示未具殺傷力之改造子彈五顆（送鑑定時試射二顆
    ）、編號五（僅彈頭四顆及彈殼一顆部分）、六、七、八、九、十二（七十八粒
    有火藥部分）所示之槍枝及子彈主要零件、及其餘如附表二所示其所有供改造槍
    枝及子彈所用或預備之物（含編號五之彈殼零組件二十二顆）。
四、案經高雄市政府警察局前鎮分局移送臺灣高雄地方法院檢察署檢察官偵查起訴及
    臺中縣警察局烏日分局移送臺灣臺中地方法院檢察署檢察官移送原審法院併案審
    理。
    理  由
一、訊據上訴人即被告丙○○固供認其於前開時、地，為警查獲其持有改造上述槍枝
    、子彈等情，惟否認有何非法製造具殺傷力之槍彈犯行，辯稱伊僅將購得之玩具
    模型零件，依照說明書加以換裝組合，並非製造槍彈；另雖坦認右揭時、地，攔
    下前開車號Ｄ八－八七二一自小客車，並對空鳴槍後，由伊駕駛前述車輛離去等
    情，惟辯稱：伊無意圖為自己不法所有之強盜汽車犯意，開走汽車只想教訓乙○○；又伊開走汽車後才發現車上有手機，是貪小便宜而竊盜，亦非強盜手機；另
    伊未見車內有被害人皮包，自無取走皮包內現金云云。經查：
  (一)製造具殺傷力手槍、子彈部分：
  １被告就其於時地第一次及第二次為警查獲之手槍、子彈等物，於到案後業已迭次
    供認係其改造所成（第一四一七一號警卷第三頁、偵一八六七五號卷第十三頁、
    偵二０五二九號卷第十頁背面至十一頁、第二二背面至二三頁、原審卷第十一頁
    、第七四至七五頁），又被告於偵查中並就其改造之方式予以詳細陳述（見第二
    ０五二九號偵卷第二三頁），復有如附表一、二所示之改造工具及零件等物扣案
    ，及查獲物品相片附於警卷可佐。
  ２被告於八十九年八月十八日第一次被查獲之手槍、子彈等物，經送鑑驗結果，其
    中改造之九０手槍一支（槍枝管制編號：0000000000號），認係仿Ｇ
    ＬＯＣＫ廠半自動手槍製造之塑膠玩具手槍換裝土造金屬槍管改造而成，機械性
    能良好，可擊發適用子彈，認具殺傷力；而另一支由仿ＳＩＧＳＡＵＥＲ廠半自
    動手槍製造金屬玩具手槍（槍枝管制編號：0000000000號）所改造之
    手槍，則因滑套已破裂致使滑套無法固定槍身上，而無法供發射彈丸使用，而不
    具殺傷力；扣案之子彈五顆，其中四顆具有殺傷力，一顆不具殺傷力；子彈半成
    品二十二顆認係玩具金屬彈殼；改造槍管三支，其中一支，係土造金屬槍管，二
    支係土造金屬槍管半成品；彈匣二個係玩具用之金屬彈匣，此有內政部警政署刑
    事警察局八十九年八月二十八日刑鑑字第一二一四一三號鑑驗通知書（偵一八六
    七五號卷第四頁）及該局八十九年十一月十三日（八九）刑鑑字第一七二一四八
    號函可參（原審卷第四一頁）。
  ３被告於八十九年十月十六日第二次被查獲之手槍、子彈等物，經送鑑驗結果，其
    中貝瑞塔改造手槍一支（槍枝管制編號0000000000號，即附表二編號
    一所示之槍枝），認係以仿貝瑞塔廠半自動手槍製造之玩具槍（ＦＳ－九七０八
    型）換裝車通之金屬槍管改造而成，滑套及槍身材質為金屬，其擊發機械正常，
    具發射子彈功能，認具殺傷力；而四五改造手槍一支（槍枝管制編號00000
    00000號，即附表二編號二所示之槍枝），認係以仿ＣＯＬＴ廠半自動四五
    手槍製造之金屬玩具槍換裝車通之金屬槍管及金屬撞針組合而成之改造手槍，其
    擊發機械正常，具發射子彈功能，認具殺傷力；又送鑑克拉克改造手槍一支（槍
    枝管制編號0000000000號，即附表二編號三所示之槍枝），認係以仿
    奧地利ＧＬＯＣＫ廠半自動手槍製造之玩具槍換裝車通之金屬槍管改造而成，滑
    套為金屬材質、槍身為塑膠材質，其擊發機械正常，具發射子彈功能，認具殺傷
    力，而於八十九年二月十六日所扣案之改造子彈五顆，均認係金屬彈、彈頭（直
    徑約九ＭＭ）組合而成之土造子彈，採樣試射二顆均無法擊發，依現狀認不具殺
    傷力；改造子彈半成品二十七顆，其中四顆為土造金屬彈頭，一顆為實心金屬彈
    頭，餘均為金屬彈殼零組件；槍身一支，認係仿奧地利ＧＬＯＣＫ廠半自動製造
    玩具槍之塑膠槍身（前端破損）；滑套二個，一個認係仿奧地利ＧＬＯＣＫ廠半
    自動製造玩具槍之滑套；一個認係仿ＳＩＧＳＡＵＥＲ廠半自動手槍製造玩具槍
    （ＦＳ－９９１０）之金屬滑套；彈匣二個，係半自動玩具手之金屬彈匣；槍管
    三支，係土造金屬槍管之半成品；彈簧三條，係金屬簧；底火十五個，係玩具槍
    底火片；喜得丁火藥九十個，均認係零點二七吋建築工業用彈（其中十二個已無
    火藥），未具金屬彈頭，不具子彈完整結構，依現狀認不具殺傷力，此有內政部
    警政署刑事警察局九十年一月二日刑鑑字第一九九八四四號鑑驗通知書一份附卷
    可佐（偵二０五二九號卷第三五至三六頁），是被告於本院上訴審所辯附表二編
    號一、二、三所示之槍枝應無殺傷力云云，自與上開科學鑑定結果不符。而此項
    待證事實已明，則被告於原審請求再予鑑定，本院亦認無此必要，爰不再為鑑定
    ，併此敘明。
  (二)攜帶凶器加重強盜部分：
  １此部分事實，業據被害人乙○○及甲○○於警訊陳述明確，被害人乙○○復於偵
    查中指陳：「（當時是）我開車，有一部車子將我攔下，手拿著槍抵著擋風玻璃
    叫我下車，也叫甲○○下車；甲○○說我沒有怎樣，為什麼這樣子，結果那人（
    指被告）就對空嗚槍，叫我們靠近人行道那邊趴下，說少年人有車就那麼神氣，
    接著那人（指被告）就將車開走」等語（偵一八六七五號卷第三十九頁背面），
    而被告於當次偵查庭稱雖非其開槍云云（同上偵卷第四十頁），然其於本院上訴
    審及更一審時，均已坦承係由其開槍（見本院上訴卷第八四頁，更一卷第一七八
    頁），足見被害人乙○○及甲○○之指述與事實相符。
  ２被告劫得被害人甲○○手機後交予不知情妻子林靜慧使用之事實，亦據林靜慧於
    警訊陳述明確（見本院上訴卷第七二頁），並於其住處起獲後由被害人甲○○領
    回，此有卷附贓物領據一紙可參（見本院上訴卷第七六頁），另被害人甲○○皮
    包（長寬各約三十及十五公分大小）係置於車內右前踏板處，手機係置於車內駕
    駛台上等情，亦據被害人甲○○於本院指陳甚詳（見本院更一卷第六五頁），被
    告既係親自駕駛被害人汽車逃離現場，於其上車駕駛時理應即時發現置於車內顯
    著位置之被害人皮包、手機，何況被告於原審亦坦承曾將所搶得之財物花用完畢
    等語（見原審卷第十一頁），足徵被告否認未取走車內皮包一節，顯與事實相左
    ，又被告駕駛被害人汽車離去時既已發覺手機，自然亦屬其強盜財物之一部份，
    所辯其係事後才發現手機，應屬竊盜云云，自非可採。
  ３被告劫得汽車並駛離後，係棄置於高雄市○○區○○路三五０號南誌汽車保養場
    附近，而該處距離被害人遭劫地點，相距約有四、五公里一節，亦經本院函請警
    員實地駕車測量並攝相片函覆在卷（見本院更一卷第八十至八二頁），且被告開
    走汽車後係任意停放，並未通知被害人其車輛停放何處，使其得以領回，且將被
    害人甲○○置於車內之行動電話及皮包（內有現金三千四百元及其他證件）取走
    ，足見其於行為時確係基於強盜財物之不法所有意圖。雖被告於本院辯稱係恐被
    害人前來追查而開走車子云云（見本院更一卷第一二九頁），然被告既已面對被
    害人當場對空開二槍，客觀上自已致使被害人不能抗拒（見本院更一卷第六八頁
    之被害人陳述），被害人豈敢自後再予追趕，參諸被告駕駛被害人汽車確已行駛
    四、五公里之遠，且已取得車上被害人甲○○之皮包及手機，堪認被告係於駕駛
    途中，為恐遭被害人乙○○及甲○○報警而循車號查緝，乃將車號Ｄ八－八七二
    一號自小客車棄置，此等事後被告自行考量之棄車決定，尚難影響被告於行為當
    時主觀之強盜財物之不法所有意圖，是被告於強盜得手後之棄車之舉，無從採為
    有利於被告之證據認定。
  ４被告到案後雖於偵查中供述共犯係「林火坤」一節（見偵一八六七五號卷第四十
    頁反面），然被告嗣於本院更審中則一再供明此部份共犯並非林火坤，而係綽號
    阿旺男子等語（見本院更一卷第一二七、一五五頁），又經本院傳喚被害人甲○○到庭當面指認林火坤結果「沒辦法確認在庭之林火坤是否另一名共犯；現已忘
    記另一名歹徒長相」等情在卷（見本院更一卷第一四二、一四四頁），是自難遽
    認與被告共犯前開強盜犯行者係「林火坤」，應係被告所供之「阿旺」。此外，
    被告劫得被害人所駕汽車後由其駛離現場，改由「阿旺」駕走原由被告所駕駛車
    號ＮＳ－０四六一號之自小客車一同逃離現場，是被告與「阿旺」顯有意圖為自
    己不法所有之犯意聯絡，亦堪認定。
  (三)綜上所述，被告所辯上情，均屬事後卸責之詞，均無足取，本件事證明確，被告
    前揭非法製造具殺傷力槍、彈及加重強盜等犯行，均堪認定。
二、按槍砲彈藥刀械管制條例第四條第一款，對於應予管制之槍砲，除列舉規定外，
    對於其他可發射金屬或子彈具有殺傷力之各式槍砲，並予概括規定，是以若係將
    玩具手槍予以改造，使之具有殺傷力，該改造之玩具手槍，其性能、構造及型式
    ，尚與槍砲彈藥刀械管制條例第四條第一款前段列舉之手槍有別，應認屬於該款
    後段所謂「其他可發射金屬或子彈具有殺傷力槍枝」（該條例第十條立法理由參
    照）。故核被告改造手槍、子彈行為，係各犯槍砲彈藥刀械管制條例第十一條第
    一項未經許可製造可發射子彈具殺傷力手槍罪、第十二條第一項之未經許可製造
    子彈罪。被告就製造手槍及子彈部分，已陳明其二次被查獲之手槍及子彈係同時
    製造（原審卷第七十頁、第七十四頁），雖其所製造之槍枝及子彈數量均非單一
    ，並有既未遂之分，但其製造行為既僅有一個，且侵害單一社會法益，均僅成立
    一罪；其同時製造槍枝及子彈，為一個製造行為同時觸犯數罪名，為想像競合犯
    ，應依刑法第五十五條前段之規定，從較重之未經許可製造可發射子彈具殺傷力
    手槍既遂罪論處（最高法院七十三年度第一次刑事庭會議決議參照），公訴人認
    此二罪應予分論併罰，尚有誤會。又因其中被告所製造之手槍及子彈已有部分具
    有殺傷力而達於既遂之程度，已如前述，雖其中部分仍未完成，或不具殺傷力，
    但應論以未經許可製造可發射子彈具殺傷力手槍既遂罪及未經許可製造子彈既遂
    罪；而其製造手槍及子彈前之持有零件行為及製造手槍及子彈後之持有行為，均
    為製造行為所吸收，均不另論罪；又公訴人雖僅就被告所為製造如附表一所示之
    槍彈部分起訴，而未就被告所製造如附表二所示之槍彈部分起訴，惟因附表一、
    二部分均係同時製造，本院自得就被告製造附表二所示之槍彈部分併予審判。
三、按被告強盜被害人甲○○及乙○○財物行為時，適用之懲治盜匪條例第五條第一
    項第一款之盜匪罪，因懲治盜匪條例已於九十一年一月三十日以華總一義字第○
    九一○○○一五○八○號公布，於同年二月一日生效廢止，而同日修正公布生效
    刑法第三百二十八條普通強盜罪、第三百三十條加重強盜罪。又懲治盜匪條例雖
    經廢止，但因廢止該條例之同時，已修正刑法相關法條，立法目的旨在以修正後
    之刑法相關法條取代該條例部分相關法條，且因該條例廢止前，與新修正之刑法
    相關法條，均有刑罰規定，就此而言，自屬刑法第二條第一項所謂之行為後法律
    之變更，參酌本院二十五年上字第二六七號，二十八年上字第二三九七號、五十
    一年台上字第二一七九號判例意旨，自應就行為時有效之懲治盜匪條例與裁判時
    之修正後刑法之相關規定比較適用（最高法院九十一年度台上字第八三五號判決
    意旨參照）。揆諸上開說明，本件被告行為後之法律已有變更，依刑法第二條第
    一項從新從輕規定，自應就上述修正後之新刑法與懲治盜匪條例比較，即應適用
    上述「修正後」之新刑法規定處斷。故被告所為強盜犯行，所持有之槍、彈自屬
    客觀上足以傷人身體可供凶器使用之物，係有刑法第三百二十一條第一項第三款
    攜帶凶器之情形，核其所為，係犯「修正後」刑法第三百三十條第一項之攜帶兇
    器加重強盜罪。被告與綽號「阿旺」之成年男子間就加重強盜犯行，有犯意聯絡
    及行為分擔，均為共同正犯。被告以一脅迫行為，同時強盜由被害人乙○○所駕
    駛之車輛及甲○○所有之前述皮包、行動電話，係以一行為同時侵害不同之法益
    而觸犯數罪名，為想像競合犯，應依刑法第五十五條之規定，從一重處斷。
四、被告所犯未經許可製造可發射子彈具殺傷力手槍既遂罪及加重強盜罪間，犯意各
    別，行為互異，應予分論併罰。又被告曾於八十一年間因肅清煙毒條例案件，經
    台灣台中地方法院判處有期徒刑三年確定，於八十四年九月八日縮短刑期期滿執
    行完畢，有臺灣高等法院被告全國前案紀錄表一份在卷可稽（見本院更一卷第四
四頁），其於五年內再犯本件有期徒刑以上之各罪，均為累犯，爰均依刑法第四
    十七條之規定，加重其刑。
五、原審予以論罪科刑，固非無見，惟查：
  (一)被告製造手槍、子彈所持之槍管、火藥、彈頭、彈殼、滑套、彈匣等物，係屬槍
    、彈之主要零組件，未經許可，不得持有（槍砲彈藥刀械管制條例第十三條參照
    ），均係違禁物，原審認係供製造槍枝預備之物，即有未合。
  (二)被告行為時之槍砲彈藥刀械管制條例第十九條第一項「應於刑之執行完畢或赦免
    後，令入勞動場所強制工作，期間為三年」之規定，業於九十年十一月十四日經
    總統以（九十）華總一義字第九０００二二三四七０號令公布刪除，依刑法第二
    條第二項規定「保安處分適用裁判時之法律」，應不再諭知上述強制工作，原判
    決未及適用新法規定，仍予諭知被告應於刑之執行完畢或赦免後，令入勞動處所
    強制工作，期間為三年，即有未當。
  (三)被告行為後，懲治盜匪條例業已廢止，刑法第三百三十條第一項亦同時修正公布
    ，應適用新刑法與懲治盜匪條例比較定之，已如前述，原判決誤予比較新、舊刑
    法，而適用「修正前」刑法第三百三十條第一項規定，即有未合。
  (四)被告前揭加重強盜罪之共犯應係綽號「阿旺」之成年男子，已如前述，原判決誤
    認係林火坤一節，即有未洽。
六、被告上訴意旨否認前揭製造槍、彈及加重強盜犯行，雖無理由，惟原判決關於此
    部分既有可議之處，應由本院連同定執行刑部分予以撤銷改判。審酌被告犯罪動
    機、目的，為圖一己私利，未經許可逕自改造手槍及子彈，且數量非少，嚴重破
    壞社會秩序，又以具殺傷力之槍彈強盜他人財物，惡性重大，爰分別量處如主文
    第二項所示之徒刑及罰金，併與本院前審駁回上訴部分（前述竊盜車牌部分）所
    處之有期徒刑捌月，定其應執行之刑如主文第三項所示，並就罰金部分諭知易服
    勞役之折算標準。又被告行為時之槍砲彈藥刀械管制條例第十九條第一項「應於
    刑之執行完畢或赦免後，令入勞動場所強制工作，期間為三年」之規定，業於九
    十年十一月十四日經總統以（九十）華總一義字第九０００二二三四七０號令公
    布刪除，已如前述，依刑法第二條第二項規定「保安處分適用裁判時之法律」，
    自毋庸諭知，附此敘明。
七、扣案物品中，附表一編號一、三、四、六、七、八及編號二內槍枝內所示之槍身
    、槍管、撞針、彈匣各一個，附表二編號一、二、三、四、五（彈頭四顆、彈殼
    一個部分）、六、七、八、九、十二應沒收之數量欄內所示之物，均係違禁物，
    應依刑法第三十八條第一項第一款之規定，宣告沒收；其餘應沒收數量欄所示之
    物，則為被告所有，且供製造槍枝子彈所用或預備之物，爰依刑法第三十八條第
    一項第二款規定宣告沒收，至於被告於製造完成時試射之子彈二發及扣案有殺傷
    力之子彈（即附表一編號四其中四顆子彈），已因試射而滅失，有上開鑑定報告
    在卷可佐，爰不再為沒收之諭知；其他扣案物中，附表一編號五其中一顆未具殺
    傷力之子彈一顆及附表二編號四所示其中之二顆子彈，因亦於送請鑑定時試射滅
    失，已如前述，故亦不另為沒收之諭知，併此敘明。
據上論結，應依刑事訴訟法第三百六十八條、第三百六十九條第一項前段、第三百六
十四條、第二百九十九條第一項前段，槍砲彈藥刀械管制條例第十一條第一項、第十
二條第一項，刑法第十一條前段、第二十八條、修正後第三百三十條第一項、第四十
七條、第五十五條、第三十八條第一項第一款、第二款、第四十二條第三項、第五十
一條第五款，罰金罰鍰提高標準條例第二條，判決如主文。
本案經檢察官張其主到庭執行職務。
中        華        民        國    九十一    年    六  月    二十四    日
                              臺灣高等法院高雄分院刑事第六庭
                                  審判長法官  張意聰
                                        法官  謝靜雯
                                        法官  范惠瑩
右正本證明與原本無異。
如不服本判決應於收受本判決後十日內向本院提出上訴書狀，其未述上訴理由者，
並得於提起上訴後十日內向本院補提理由書狀（均須按他造當事人之人數附繕本)「
切勿逕送上級法院」。
                                      書記官  王婉蓉
中       華         民       國    九十一     年  六   月    二十四    日
附錄：本判決論罪科刑法條：
刑法第三百三十條
犯強盜罪而有第三百二十一條第一項各款情形之一者，處七年以上有期徒刑。
刑法第三百二十一條第一項第三款：
  三  攜帶兇器而犯之者。
槍砲彈藥刀械管制條例第十一條第一項
未經許可，製造、販賣或運輸第四條第一款所稱其他可發射金屬或子彈具有殺傷力之
各式槍砲者，處五年以上有期徒刑，併科新台幣一千萬元以下罰金。
槍砲彈藥刀械管制條例第十二條第一項
未經許可，製造、販賣或運輸子彈者，處一年以上七年以下有期徒刑，併科新台幣五
百萬元以下罰金。
附表一：
┌──┬─────────┬────────┬──────────┐
│編號│  名      稱      │  扣案數量      │應沒收之數量        │
│    │                  │                │                    │
├──┼─────────┼────────┼──────────┤
│一  │改造手槍（含彈匣）│   一支         │  一支              │
│    │槍枝管制編號：1102│  （具殺傷力）  │                    │
│    │165240            │                │                    │
├──┼─────────┼────────┼──────────┤
│二  │改造手槍（含彈匣）│   一支         │  槍身、槍管、撞針、│
│    │槍枝管制編號：1102│  （不具殺傷力）│  彈匣各一個（槍枝不│
│    │165241            │                │具殺傷力，僅沒收主要│
│    │                  │                │零件，其中滑套部分已│
│    │                  │                │經破裂，應非違禁物，│
│    │                  │                │故不宣告沒收）      │
├──┼─────────┼────────┼──────────┤
│三  │  改造手槍半成品  │   二支         │  二支              │
│    │                  │一支係槍身，一支│                    │
│    │                  │係槍身及滑套    │                    │
├──┼─────────┼────────┼──────────┤
│四  │  槍管            │   三支         │  三支              │
├──┼─────────┼────────┼──────────┤
│五  │  改造子彈成品    │   五顆（經鑑定 │  無                │
│    │                  │試射其中五顆）  │                    │
├──┼─────────┼────────┼──────────┤
│六  │  改造子彈半成品  │   二十二顆     │  二十二顆          │
├──┼─────────┼────────┼──────────┤
│七  │  彈匣            │   二個         │  二個              │
├──┼─────────┼────────┼──────────┤
│八  │  火藥            │   一瓶         │  一瓶              │
├──┼─────────┼────────┼──────────┤
│九  │  砂輪機          │   二台         │  二台              │
├──┼─────────┼────────┼──────────┤
│十  │  電鑽            │   二支         │  二支              │
├──┼─────────┼────────┼──────────┤
│十一│  老虎鉗          │   二台         │  二台              │
├──┼─────────┼────────┼──────────┤
│十二│  改造工具        │   一批         │  一批              │
└──┴─────────┴────────┴──────────┘
附表二：
┌──┬─────────┬────────┬──────────┐
│編號│  名        稱    │  扣案數量      │  應沒收之數量      │
├──┼─────────┼────────┼──────────┤
│一  │貝瑞塔改造手槍（含│   一支         │  一支              │
│    │彈匣）槍枝管制編號│                │                    │
│    │0000000000        │                │                    │
├──┼─────────┼────────┼──────────┤
│二  │四五改造手槍（含  │   一支         │  一支              │
│    │彈匣）槍枝管制編號│                │                    │
│    │0000000000        │                │                    │
├──┼─────────┼────────┼──────────┤
│三  │克拉克改造手槍（含│   一支         │  一支              │
│    │彈匣）槍枝管制編號│                │                    │
│    │0000000000        │                │                    │
├──┼─────────┼────────┼──────────┤
│四  │改造子彈          │   五顆（送鑑定 │彈頭及彈殼各三顆（子│
│    │                  │時試射二顆，均無│彈不具殺傷力，僅沒收│
│    │                  │殺傷力，僅餘三顆│其主要零件）        │
│    │                  │）              │                    │
├──┼─────────┼────────┼──────────┤
│五  │改造子彈半成品    │彈頭四顆、彈殼一│彈頭四顆、彈殼一顆、│
│    │                  │顆、彈殼零組件二│彈殼零組件二十二顆  │
│    │                  │十二顆          │                    │
├──┼─────────┼────────┼──────────┤
│六  │槍身              │   一支         │  一支              │
├──┼─────────┼────────┼──────────┤
│七  │滑套              │   二支         │  二支              │
├──┼─────────┼────────┼──────────┤
│八  │彈匣              │   二個         │  二個              │
├──┼─────────┼────────┼──────────┤
│九  │改造槍管          │   三支         │  三支              │
├──┼─────────┼────────┼──────────┤
│十  │彈簧              │   三條         │  三條              │
├──┼─────────┼────────┼──────────┤
│十一│底火              │   六十五粒     │  六十五粒          │
├──┼─────────┼────────┼──────────┤
│十二│喜得丁火藥        │   九十粒       │  七十八粒          │
│    │                  │其中十二粒無火藥│                    │
├──┼─────────┼────────┼──────────┤
│十三│電焊機（含護罩）  │   一台         │  一台              │
├──┼─────────┼────────┼──────────┤
│十四│老虎鉗            │   一台         │  一台              │
├──┼─────────┼────────┼──────────┤
│十五│銼刀              │   五支         │  五支              │
├──┼─────────┼────────┼──────────┤
│十六│鐵鋸              │   一支         │  一支              │
├──┼─────────┼────────┼──────────┤
│十七│變壓器            │   一台         │  一台              │
├──┼─────────┼────────┼──────────┤
│十八│電鑽機            │   一支         │  一支              │
├──┼─────────┼────────┼──────────┤
│十九│尖嘴鉗            │   一支         │  一支              │
├──┼─────────┼────────┼──────────┤
│二十│斜口鉗            │   一支         │  一支              │
└──┴─────────┴────────┴──────────┘
